【裁判字號】    98,訴,3314
【裁判日期】    981231
【裁判案由】    毒品危害防制條例
【裁判全文】
臺灣板橋地方法院刑事判決              98年度訴字第3314號
公  訴  人  臺灣板橋地方法院檢察署檢察官
被      告  甲○○
                    （另案於臺灣宜蘭監獄執行，現暫借提寄
上列被告因違反毒品危害防制條例案件，經檢察官提起公訴（98
年度毒偵字第5210號），本院依簡式審判程序，判決如下：
    主  文
甲○○施用第一級毒品，累犯，處有期徒刑捌月。扣案之第一級
毒品海洛因貳包（合計淨重貳點肆柒公克）均沒收銷燬之。扣案
之注射針筒參支、分裝杓貳支均沒收之。
    事  實
一、甲○○前於民國82年間因殺人未遂案件，經本院以82年度訴
    字第2036號判處有期徒刑5 年，甲○○不服而提起上訴，經
    臺灣高等法院以83年度上訴字第5266號判決上訴駁回而告確
    定，乃入監服刑，於86年4 月22日縮短刑期假釋出監。詎其
    於假釋期間內之86年間再犯偽造貨幣罪，經臺灣高等法院以
    88年度上訴字第1696號判處有期徒刑3 年2 月確定；又於87
    年間因傷害、妨害自由案件，經臺灣士林地方法院以87年度
    易字第253 號判處有期徒刑各7 月、3 月確定；復經臺灣高
    等法院以90年度聲字第2279號裁定應合併執行有期徒刑3 年
    8 月確定，乃入監併同其上開假釋遭撤銷後尚應執行之殘刑
    2 年10月1 日接續執行，於92年7 月3 日縮短刑期假釋出監
    。嗣該次假釋亦遭撤銷，再入監執行殘刑1 年5 月12日，於
    95年8 月19日縮短刑期執行完畢（於本案構成累犯）。
二、甲○○另於96年間因施用毒品案件，經依本院96年度毒聲字
    第2649號裁定送勒戒處所觀察、勒戒後，認有繼續施用毒品
    之傾向，本院乃以97年度毒聲字第995 號裁定令入戒治處所
    施以強制戒治，嗣無繼續戒治之必要，經依臺灣板橋地方法
    院檢察署檢察官之命令而於98年1 月19日釋放出所，並由同
    署檢察官以98年度戒毒偵字第69號為不起訴處分確定。詎猶
    不思戒絕毒癮，另基於施用第一級毒品海洛因之犯意，於上
    開強制戒治執行完畢後5 年內之98年7 月16日凌晨0 時許，
    在其位於臺北縣板橋巿大觀路2 段148 巷22弄12之3 號住處
    內，以將第一級毒品海洛因和水稀釋後用針筒注射至體內之
    方式，施用第一級毒品海洛因1 次。嗣於同日上午10時15分
    許，為警持本院核發之搜索票至其上址住處執行搜索，當場
    起獲其所有預備供施用之第一級毒品海洛因2 包（合計淨重
    2.47公克）以及供施用第一級毒品海洛因所用之注射針筒3
    支、分裝杓2 支，而查獲上情。
三、案經臺北縣政府警察局海山分局移請臺灣板橋地方法院檢察
    署檢察官提起公訴。
    理  由
一、本案被告甲○○所犯係死刑、無期徒刑、最輕本刑為3 年以
    上有期徒刑以外之罪，其於準備程序中就被訴事實為有罪之
    陳述，經本院告知簡式審判程序之旨，並聽取公訴人、被告
    之意見後，經合議庭裁定由受命法官獨任進行簡式審判程序
    ，合先敘明。
二、上揭犯罪事實，業據被告於警詢、偵查中及本院審理時供承
    不諱，且被告為警查獲後所採集之尿液，經送請臺灣檢驗科
    技股份有限公司以GC/MS 氣相層析質譜儀法確認檢驗結果，
    發現呈鴉片類陽性反應，有該公司出具之濫用藥物檢驗報告
    1 紙附卷可稽，而被告為警查扣其持有之白色碎塊2 包，經
    送法務部調查局濫用物藥實驗室以同上方法檢驗結果，均檢
    出含第一級毒品成分（合計淨重2.47公克），其所含毒品成
    分與被告尿液中檢出之毒品反應相符；此外，另有臺北縣政
    府警察局海山分局搜索扣押筆錄、扣押物品目錄表各1 件、
    查獲現場暨扣押物品照片共14張附卷以及被告所有預備供施
    用之上開第一級毒品海洛因2 包、供施用第一級毒品海洛因
    所用之注射針筒3 支、分裝杓2 支扣案可資佐證，足認被告
    自白確與事實相符，堪值採信。又被告前於96年間因施用毒
    品案件，經依本院96年度毒聲字第2649號裁定送勒戒處所觀
    察、勒戒後，認有繼續施用毒品之傾向，本院乃以97年度毒
    聲字第995 號裁定令入戒治處所施以強制戒治，嗣無繼續戒
    治之必要，經依臺灣板橋地方法院檢察署檢察官之命令而於
    98年1 月19日釋放出所，並由同署檢察官以98年度戒毒偵字
    第69號為不起訴處分確定等情，有臺灣高等法院被告前案紀
    錄表1 件在卷可考，其於上開強制戒治執行完畢後5 年內再
    犯本案施用第一級毒品罪，自應依法追訴處罰。是本案事證
    明確，被告犯行以堪認定，應予依法論罪科刑。
三、核被告所為，係犯毒品危害防制條例第10條第1 項之施用第
    一級毒品罪。被告施用第一級毒品前、後，非法持有第一級
    毒品之低度行為，應為其施用該毒品之高度行為所吸收，均
    不另論罪。又被告受有如事實欄一所示有期徒刑之宣告，於
    95年8 月19日縮短刑期執行完畢，此有臺灣高等法院被告前
    案紀錄表1 件存卷可考，其於5 年內故意再犯本案有期徒刑
    以上之罪，為累犯，應依刑法第47條第1 項規定加重其刑。
    爰審酌被告前因施用毒品，獲得不起訴處分之寬典，仍無法
    戒絕毒癮，再次漠視法令禁制而犯本罪，惟其施用毒品所生
    危害，實以自戕身心健康為主，對於他人生命、身體、財產
    等法益，尚無明顯而重大之實害，兼衡其犯罪後坦承犯行，
    已知悔悟等一切情狀，量處如主文所示之刑，以示懲儆。
四、扣案之海洛因2 包（合計淨重2.47公克）均係查獲之第一級
    毒品，且上開毒品之包裝袋與各該毒品亦難以完全析離，故
    不問屬於犯人與否，皆應依毒品危害防制條例第18條第1 項
    前段規定沒收銷燬之。又扣案之注射針筒3 支及分裝杓2 支
    ，均係被告所有且供施用第一級毒品海洛因所用之物，業據
    其供承在卷，亦應依刑法第38條第1 項第2 款規定沒收之。
據上論斷，應依刑事訴訟法第273 條之1 第1 項、第299 條第1
項前段，毒品危害防制條例第10條第1 項、第18條第1 項前段，
刑法第11條前段、第47條第1 項、第38條第1 項第2 款，判決如
主文。
本案經檢察官黃筵銘到庭執行職務。
中    華    民    國    98    年    12    月    31    日
                  刑事第七庭    法  官  王瑜玲
以上正本證明與原本無異
如不服本判決應於送達後10日內向本院提出上訴狀
                                書記官  謝嘉玲
中    華    民    國    99    年    1     月    4     日
附錄本案論罪科刑法條全文：
毒品危害防制條例第10條
施用第一級毒品者，處6 月以上5 年以下有期徒刑。
施用第二級毒品者，處3 年以下有期徒刑。


司法院資訊處製作；財團法人民間司法改革基金會備份。
